Gabriel Jose Guedes da Silva

Brasileiro; Solteiro; 25 anos Itatiaia – Rio de Janeiro Telefone: (24) 9-99261637 E-mail: gabrielftjose@gmail.com

Linkedin: https://www.linkedin.com/in/gabrieljs/

Github: https://github.com/gabrielJGS

Objetivo:

Desenvolvedor Full-Stack, com foco em Back-End. Atuo na área há 3 anos desenvolvendo aplicações com Node.JS+Express/React e PHP/Laravel. Também possuo vasto conhecimento em SQL, como Sybase e Mysql e também sobre administração de sistemas, como Linux, Apache, Docker e AWS.

Formação acadêmica:

Pós graduação em Projetos de Cloud Computing - 02/2022 ~ 01/2023 Pós graduação em Análise e Desenvolvimento de Programas 02/2022 ~ 01/2023 Bacharel em Sistemas de informação em AEDB - 03/2017 ~ 12/2020

Experiência Profissional:

Analista de Sistemas em AEDB - 11/2020 - Atualmente
Desenvolvimento de integrações, entre vários sistemas utilizando as respectivas APIs.
Desenvolvimento de sites no geral: Node, React, PHP, Laravel, Mysql, HTML, JS, CSS.
Auxílio ao setor do NEAD em atendimento de chamados.
Gerenciamento de sistemas, configuração e atualização de ambientes Linux.

• Estagiário em Custom Sistemas - 02/2019 ~ 11/2020

Desenvolvimento de relatórios e scripts para o auxílio do cliente final.

Auxílio nas rotinas de migração.

Atendimento aos usuários através do portal de chamados(JIRA) e resolução dos chamados de baixa a média complexidade.

Qualificações:

- Bootcamp Impulso Javascript Evolution 08/2022
- Scrum Foundation Professional Certificate: CertiProf 07/2020
- Inglês Fluente: FCE-Cambridge 12/2015

Cursos:

- Aplicando o Estilo Arquitetural REST com Node.js 08/2022
- Práticas avançadas em projetos com ReactJS 08/2022
- Pirâmide de Testes na Prática Explorando Jest e TDD 07/2022
- Microsserviços e Integrações com Node.js 07/2022
- PHP com Framework Laravel 6: Senai/Perfect Pay 02/2020
- SQL Completo 09/2018